臺灣高等法院臺中分院刑事裁定
110年度聲字第1647號
聲  請  人  臺灣高等檢察署臺中檢察分署檢察官     
受  刑  人  薛旻哲



上列聲請人因受刑人數罪併罰有二裁判以上，聲請定其應執行之
刑（聲請案號：110 年度執聲字第767 號），本院裁定如下：
    主  文
薛旻哲因犯如附表所示各罪所處之刑，有期徒刑部分應執行有期
徒刑拾貳年。
    理  由
一、聲請意旨略以：受刑人薛旻哲（下稱受刑人）因違反槍砲彈
    藥刀械管制條例等數罪，先後經判決確定如附表。數罪中雖
    有刑法第50條第1 項但書所列情形，惟受刑人已請求檢察官
    聲請定應執行刑，有臺灣彰化地方檢察署是否聲請定刑書足
    稽，應依刑法第50條第2 項、第53條、第51條第5 款規定，
    定其應執行之刑，爰依刑事訴訟法第477 條第1 項聲請裁定
    等語。
二、按裁判確定前犯數罪者，併合處罰之；數罪併罰，有二裁判
    以上者，依第51條之規定，定其應執行之刑，刑法第50條第
    1 項本文、第53條定有明文。又數罪併罰，分別宣告其罪之
    刑，如宣告多數有期徒刑者，於各刑中之最長期以上，各刑
    合併之刑期以下，定其刑期；但不得逾30年，刑法第51條第
    5 款亦有明文。次按法律上屬於自由裁量事項，尚非概無法
    律性之拘束，在法律上有其外部界限及內部界限。前者依法
    律之具體規定，使法院得以具體選擇為適當裁判，此為自由
    裁量之外部界限。後者法院為自由裁量時，應考量法律之目
    的，法律秩序之理念所在，此為自由裁量之內部界限。法院
    為裁判時，二者均不得有所踰越。在數罪併罰而有二裁判以
    上，應定其應執行刑之案件，法院所為刑之酌定，固屬自由
    裁量事項，然對於法律之內、外部界限，仍均應受其拘束（
    最高法院94年度台非字第21號判決意旨參照）。又按刑事訴
    訟法第370條第2項、第3項，已針對第二審上訴案件之定應
    執行之刑，明定有不利益變更禁止原則之適用，分屬不同案
    件之數罪併罰，倘一裁判宣告數罪之刑，曾經定其執行刑，
    再與其他裁判宣告之刑（或執行之刑）定其執行刑時，在法
    理上亦應同受此原則之拘束（最高法院103 年度第14次刑事
    庭會議決議意旨參照），亦即另定之執行刑，其裁量所定之
    刑期，不得較重於前定之執行刑加計後裁判宣告之刑（或執
    行之刑）之總和（最高法院104年度台抗字第410 號裁定意
    旨參照）。末按數罪併罰中之一罪雖得易科罰金，惟因與不
    得易科之他罪併合處罰結果而不得易科罰金時，原可易科部
    分所處之刑，自亦無庸為易科折算標準之記載，此有司法院
    釋字第144 號解釋意旨可資參照。
三、經查：
　㈠受刑人因犯恐嚇危害安全罪等罪，經臺灣彰化地方法院、臺
    中地方法院及本院分別判處如附表所示之刑，均經分別確定
    在案，有各該刑事判決及臺灣高等法院被告前案紀錄表在卷
    可稽。其中受刑人所犯如附表編號1 至7、9、13至15所示之
    罪為得易科罰金及得易服社會勞動之罪，編號8 、10至12、
    16至17所示之罪為不得易科罰金及不得易服社會勞動之罪，
　　固合於刑法第50條第1 項但書之規定，惟受刑人就上開數罪
    已請求檢察官聲請定應執行刑，有臺灣彰化地方檢察署刑法
    第50條第1 項但書案件是否聲請定刑書（一）在卷可稽，自
    應依刑法第50條第2 項之規定，依同法第51條規定裁定定其
    應執行刑。茲檢察官向本院聲請定其應執行之刑，本院審核
    認聲請為正當，應定其應執行之刑。
  ㈡受刑人所犯如附表編號5、7、9 所示部分，均係施用第二級
    毒品罪，及附表編號8、10 至11所示部分，係攜帶兇器竊盜
    罪，附表編號12所示部分，係攜帶兇器未遂罪，附表編號14
    所示部分，係竊盜未遂罪，附表編號15所示部分，係竊盜罪
    ，竊盜部分之罪質相同。本院審酌受刑人上揭施用毒品及竊
    盜犯行，其犯罪動機、態樣、手段實屬類似，且施用毒品之
    犯罪時間集中於106 年4 月至5 月間、竊盜之犯罪時間集中
    於106 年1 月至5 月間，所侵害者非具有不可替代性、不可
    回復性之個人法益，其責任非難重複評價之程度較高，自應
    衡酌受刑人之犯罪情節輕重，予以適當減輕，俾免發生刑罰
    過重之不合理現象。
  ㈢又受刑人所犯如附表編號1 至2 所示之2 罪曾定應執行有期
    徒刑5 月確定（臺灣彰化地方法院106 年度易字第156、393
     號判決）、附表編號10至12所示之3 罪曾定應執行有期徒
    刑1年8月確定（臺灣彰化地方法院106 年度易字第1481號判
    決）、附表編號13至15所示之3 罪曾定應執行有期徒刑1 年
    2 月確定（臺灣彰化地方法院106 年度易字第1481號判決）
    、附表編號16至17所示之2 罪曾定應執行有期徒刑7 年7 月
    確定（本院107年度上訴字第593 號判決）。參照前揭所述
    ，本院就編號1 至17所示各罪再定應執行之有期徒刑，應予
    審酌前開裁判內、外部界限之範圍，並斟酌受刑人上述所犯
    （均論以累犯）大致為暴力、財產、毒品、傷害等類型犯罪
    ，犯罪類型迥異，各自侵害法益之效應相互獨立，受刑人前
    述犯罪行為之不法及罪責程度、各罪之關聯性、犯罪情節、
    次數及行為態樣、數罪所反應受刑人之人格特性與傾向、對
    受刑人施以矯正之必要性等，就其所犯前揭各罪為整體非難
    評價，定其應執行刑如主文所示。
四、至於受刑人所犯如附表編號16至17所示之罪，另所處併科罰
    金新臺幣（下同）2 萬元及24萬元，罰金如易服勞役，均以
    1000元折算1 日之罰金刑，則不在本件定應執行刑之列（業
    經本院107年度上訴字第593 號判決定應執行併科罰金25萬
    元，罰金如易服勞役以1000元折算1日確定），仍應與本件
    附表所示各罪所定之應執行刑併執行之。
據上論斷，應依刑事訴訟法第477條第1 項，刑法第50條第2 項
、第53條、第51條第5 款，裁定如主文。
中　　華　　民　　國　　110 　年　　7 　　月　　6 　　日
　　　　　　刑事第八庭　審判長法　官　林  清  鈞
                              法　官  黃  小  琴
                              法　官  郭  瑞  祥
以上正本證明與原本無異。
如不服本裁定，得於收受送達5日內向本院提出抗告書狀 (須附
繕本)。
 　　　　　　　　　　　　　　 書記官  賴  淵  瀛 

中　　華　　民　　國　　110 　年　　7 　　月　　6 　　日




















附表：受刑人薛旻哲定其應執行之刑案件一覽表
 編　　　　　號  1 2 3  罪　　　　　名  恐嚇危害安全罪　　　 強制罪　　　 變造特種文書罪　　　　  宣　　告　　刑  有期徒刑3 月　　 有期徒刑4 月 　　 有期徒刑3 月　　   編號1至2曾定應執行有期徒刑5 月    犯　罪　日　期  105 年9 月12日　 105 年9 月11日　 106 年3 月間　　　　　　　　 偵查（自訴）機關年　度　案　號  臺灣彰化地方檢察署105 年度偵字 第11124號、 106年度偵字第1862號 臺灣彰化地方檢察署105 年度偵字 第11124號、 106年度偵字第1862號 臺灣彰化地方檢察署106 年度偵字第4577號 最　後　　事 實 審 法　　院 臺灣彰化地方法院 臺灣彰化地方法院 臺灣彰化地方法院  案　　號 106 年度易字 第156、393號 106 年度易字 第156、393號 106年度簡字第1153號  判決日期 106 年4 月20日　 106 年4 月20日　 106 年5 月25日　 確　定　　判　 決 法　　院 臺灣彰化地方法院 臺灣彰化地方法院 臺灣彰化地方法院   案　　號 106 年度易字 第156、393號 106 年度易字 第156、393號 106年度簡字第1153號  判　　決確定日期 106 年5 月24日 106 年5 月24日 106 年7 月1 日 是否為得易科罰金、社會勞動之案件  是 是 是 備註  臺灣彰化地方檢察署106 年度執字第4114號  臺灣彰化地方檢察署106 年度執字第4114號 臺灣彰化地方檢察署106 年度執字第4562號 





　　　附表：受刑人薛旻哲定其應執行之刑案件一覽表
 編　　　　　號  4 5 6  罪　　　　　名  毀棄損壞罪　　　 毒品危害防制條例之施用第二級毒品罪　　　 傷害罪　　　　  宣　　告　　刑  有期徒刑5 月　　 有期徒刑3 月　　 有期徒刑4 月　　  犯　罪　日　期  105 年9 月19日　 106 年4 月25日　 105 年10月19日　　　　　　　　 偵查（自訴）機關年　度　案　號  臺灣彰化地方檢察署105 年度偵字第11009號 臺灣彰化地方檢察署106 年度毒偵字第897 號等 臺灣彰化地方檢察署106 年度偵字第464號 最　後　　事 實 審 法　　院 臺灣彰化地方法院 臺灣彰化地方法院 臺灣彰化地方法院  案　　號 106 年度簡字第1305號 106 年度簡字第1592號 106年度易字第639 號  判決日期 106 年6 月13日　 106 年7 月13日　 106 年7 月11日　 確　定　　判　 決 法　　院 臺灣彰化地方法院 臺灣彰化地方法院 臺灣彰化地方法院   案　　號 106 年度簡字第1305號 106 年度簡字第1592號 106年度易字第639 號  判　　決確定日期 106 年7 月21日 106 年8 月8 日 106 年8 月15日 是否為得易科罰金、社會勞動之案件  　　　是 　　　是 　　　是 備註  臺灣彰化地方檢察署106 年度執字第4580號 臺灣彰化地方檢察署106 年度執字第5111號 臺灣彰化地方檢察署106 年度執字第5266號 








　　　附表：受刑人薛旻哲定其應執行之刑案件一覽表
 編　　　　　號  7 8 9  罪　　　　　名  毒品危害防制條例之施用第二級毒品罪　　 攜帶兇器竊盜罪　　　 毒品危害防制條例之施用第二級毒品罪　　　  宣　　告　　刑  有期徒刑4 月　　 有期徒刑7 月　　 有期徒刑4 月　　  犯　罪　日　期  106 年5 月14日　 106 年1 月23日　 106 年5 月10日　　　　　　　　 偵查（自訴）機關年　度　案　號  臺灣彰化地方檢察署106 年度毒偵字 第1453號 臺灣彰化地方檢察署106 年度偵字第2625 號 臺灣彰化地方檢察署106 年度毒偵字 第1841號 最　後　　事 實 審 法　　院 臺灣彰化地方法院 臺灣彰化地方法院 臺灣彰化地方法院  案　　號 106 年度簡字第1988號 106 年度易字第702號 106年度簡字第2270號  判決日期 106 年9 月8 日　 106 年10月12日　 106 年12月20日　 確　定　　判　 決 法　　院 臺灣彰化地方法院 臺灣彰化地方法院 臺灣彰化地方法院   案　　號 106 年度簡字第1988號 106 年度易字第702號 106年度簡字第2270號  判　　決確定日期 106 年11月3 日 106 年11月10日 107 年1 月9 日 是否為得易科罰金、社會勞動之案件  是 否 是 備註  臺灣彰化地方檢察署106 年度執字第6672號 臺灣彰化地方檢察署106 年度執字第6859號 臺灣彰化地方檢察署107 年度執字第800號 








　　　附表：受刑人薛旻哲定其應執行之刑案件一覽表
 編　　　　　號  10 11 12  罪　　　　　名  攜帶兇器竊盜罪　　　 攜帶兇器竊盜罪　　　 攜帶兇器竊盜未遂罪　　　　  宣　　告　　刑  有期徒刑8 月 　　 有期徒刑9 月　　 有期徒刑7 月　　   編號10至12曾定應執行有期徒刑1 年8 月    犯　罪　日　期  106 年1 月6 日至8 日　 106 年4 月15日　 106 年4 月底某日　　　　　　　　 偵查（自訴）機關年　度　案　號  臺灣彰化地方檢察署106 年度偵字 第7434、7532、7788號 臺灣彰化地方檢察署106 年度偵字 第7434、7532、7788號 臺灣彰化地方檢察署106 年度偵字 第7434、7532、7788號 最　後　　事 實 審 法　　院 臺灣彰化地方法院 臺灣彰化地方法院 臺灣彰化地方法院  案　　號 106年度易字第1481號 106年度易字第1481號 106年度易字第1481號  判決日期 107 年5 月8 日　 107 年5 月8 日　 107 年5 月8 日　 確　定　　判　 決 法　　院 臺灣彰化地方法院 臺灣彰化地方法院 臺灣彰化地方法院   案　　號 106年度易字第1481號 106年度易字第1481號 106年度易字第1481號  判　　決確定日期 107 年6 月5 日 107 年6 月5 日 107 年6 月5 日 是否為得易科罰金、社會勞動之案件  否 否 否 備註  臺灣彰化地方檢察署107 年度執字第3406號 臺灣彰化地方檢察署107 年度執字第3406號 臺灣彰化地方檢察署107 年度執字第3406號 






　　　附表：受刑人薛旻哲定其應執行之刑案件一覽表
 編　　　　　號  13 14 15  罪　　　　　名  竊盜罪　　　 竊盜未遂罪　　　 竊盜罪　　　　  宣　　告　　刑  有期徒刑6 月  有期徒刑5 月 有期徒刑6 月   編號13至15曾定應執行有期徒刑1 年2 月    犯　罪　日　期  106 年1 月16日　 106 年4 月底某日　 106 年5 月2 日　　　　　　　　 偵查（自訴）機關年　度　案　號  臺灣彰化地方檢察署106 年度偵字 第7434、7532、7788號 臺灣彰化地方檢察署106 年度偵字 第7434、7532、7788號 臺灣彰化地方檢察署106 年度偵字 第7434、7532、7788號 最　後　　事 實 審 法　　院 臺灣彰化地方法院 臺灣彰化地方法院 臺灣彰化地方法院  案　　號 106年度易字第1481號 106年度易字第1481號 106年度易字第1481號  判決日期 107 年5 月8 日　 107 年5 月8 日　 107 年5 月8 日　 確　定　　判　 決 法　　院 臺灣彰化地方法院 臺灣彰化地方法院 臺灣彰化地方法院   案　　號 106年度易字第1481號 106年度易字第1481號 106年度易字第1481號  判　　決確定日期 107 年6 月5 日 107 年6 月5 日 107 年6 月5 日 是否為得易科罰金、社會勞動之案件  是 是 是 備註  臺灣彰化地方檢察署107 年度執字第3407號 臺灣彰化地方檢察署107 年度執字第3407號 臺灣彰化地方檢察署107 年度執字第3407號 






　　　附表：受刑人薛旻哲定其應執行之刑案件一覽表
 編　　　　　號  16 17   罪　　　　　名  槍砲彈藥刀械管制條例之非法製造刀械罪　　　 槍砲彈藥刀械管制條例之非法製造爆裂物罪　　　　   宣　　告　　刑  有期徒刑7 月 併科罰金2萬元，罰金如易服勞役，以1千元折算1日　 有期徒刑7 年4 月 併科罰金24萬元，罰金如易服勞役，以1千元折算1日　　    編號16至17曾定應執行有期徒刑7 年7 月 併科罰金25萬元，罰金如易服勞役，以1千元折算1日    犯　罪　日　期  105 年5 月間某日 105 年9 月20日　  偵查（自訴）機關年　度　案　號  臺灣臺中地方檢察署105 年度偵字 第25088號 臺灣臺中地方檢察署105 年度偵字 第25088號  最　後　　事 實 審 法　　院 臺灣高等法院臺中分院 臺灣高等法院臺中分院   案　　號 107年度上訴字 第593號 107年度上訴字 第593號   判決日期 107 年5 月22日　 107 年5 月22日　  確　定　　判　 決 法　　院 臺灣高等法院臺中分院 臺灣高等法院臺中分院   案　　號 107年度上訴字 第593號 107年度上訴字 第593號   判　　決確定日期 107 年5 月22日 107 年6 月13日  是否為得易科罰金、社會勞動之案件  否 否  備註  臺灣臺中地方檢察署107 年度執字 第10683號 臺灣臺中地方檢察署107 年度執字 第10683號